臺灣桃園地方法院刑事判決
111年度審訴字第65號
公  訴  人  臺灣桃園地方檢察署檢察官
被      告  徐漢城



上列被告因違反毒品危害防制條例案件，經檢察官提起公訴（11
0年度毒偵字第7138號），被告於本院準備程序進行中，就被訴
事實為有罪之陳述，經本院告知簡式審判程序意旨，並聽取當事
人之意見後，本院合議庭裁定由受命法官獨任依簡式審判程序審
理，判決如下：
    主  文
徐漢城施用第一級毒品，處有期徒刑柒月。
扣案如附表所示之第一級毒品海洛因貳包、第二級毒品甲基安非
他命壹包均沒收銷燬。
    事實及理由
一、犯罪事實：
    徐漢城前於民國108年間因施用毒品案件，經本院以108年度
    毒聲字第134號裁定送觀察、勒戒後，因認有繼續施用毒品
    之傾向，再經本院以108年度毒聲字第528號裁定令入戒治處
    所施以強制戒治，因戒治成效經評定為合格，於109年10月8
    日停止戒治而執行完畢依法釋放，該案並經臺灣桃園地方檢
    察署檢察官以109年度毒偵字第3002號、109年度戒毒偵字第
    91號、第92號、第93號、第94號為不起訴處分確定。詎其仍
    不知悛悔，於前開強制戒治執行完畢釋放後3 年內之110年9
    月7日下午3時許，在桃園市○○區○○路000巷00弄0號住處內，
    竟基於同時施用第一級毒品海洛因、第二級毒品甲基安非他
    命之犯意，以將第一級毒品海洛因及第二級毒品甲基安非他
    命一併置入玻璃球吸食器燒烤再吸食煙霧之方式，同時施用
    第一級毒品海洛因及第二級毒品甲基安非他命1 次。嗣於11
    0年9月8日凌晨3時50分許，在桃園市○鎮區○○路0段000巷0號
    前為警查獲，並扣得如附表所示施用剩餘之第一級毒品海洛
    因2包、第二級毒品甲基安非他命1包，始查悉上情。
二、證據名稱：
  ㈠被告徐漢城分別於警詢、檢察官訊問、本院準備程序及審理
    中之自白。
　㈡證人何霈珊於警詢之陳述。　
　㈢車輛詳細資料報表、桃園市政府警察局保安警察大隊搜索、
    扣押筆錄暨扣押物品目錄表及收據、桃園市政府警察局保安
    警察大隊真實姓名與尿液、毒品編號對照表（尿液編號：11
    0偵-0838，毒品編號：D110偵-0838）、扣案物照片、行車
    紀錄器錄影畫面翻拍照片、現場照片、桃園市政府警察局保
    安警察大隊查獲施用（持有）毒品案件經過情形紀錄表、台
    灣檢驗科技股份有限公司濫用藥物實驗室-台北110年9月24
    日出具之UL/2021/00000000濫用藥物檢驗報告、如附表「鑑
    驗報告」欄所示之鑑定書。
　㈣扣案如附表所示之第一級毒品海洛因2包、第二級毒品甲基安
    非他命1包。　
三、論罪科刑：
  ㈠核被告所為，係犯毒品危害防制條例第10條第1項之施用第一
    級毒品罪、同條第2項之施用第二級毒品罪。其施用前、後
    持有毒品之低度行為，應均為施用毒品之高度行為所吸收，
    均不另論罪。
  ㈡被告將第一級毒品海洛因及第二級毒品甲基安非他命一併置
    入玻璃球吸食器內燒烤並吸食煙霧，而同時施用第一級毒品
    海洛因、第二級毒品甲基安非他命之行為，係一行為觸犯二
    罪名之想像競合犯，應從一重論以施用第一級毒品罪。
　㈢被告前於86年間因強劫而故意殺人未遂、竊盜等案件，經南
    部地區海岸巡防司令部以86年度巡審字第39號判決分別判處
    有期徒刑14年6月、1年6月，並定應執行刑為有期徒刑15年8
    月確定，經入監執行後，於94年3月14日假釋出監，假釋期
    間因違反保護管束應遵守事項，遭撤銷假釋，復經國防部南
    部地方軍事法院以99年度聲減字第1號裁定，將有期徒刑1年
    6月，減為有期徒刑9月，並與不得減刑之14年6月，定應執
    行刑為有期徒刑14年10月確定，且入監執行殘刑後，於106
    年8月31日縮刑期滿執行完畢。另於107年間因酒後駕車之公
    共危險案件，經本院以107年度桃交簡字第573號判決判處有
    期徒刑3月確定，並於107年7月30日易科罰金執行完畢，此
    有臺灣高等法院被告前案紀錄表在卷可稽，其於前開有期徒
    刑執行完畢後，5年內故意再犯本件有期徒刑以上之罪，固
    為累犯，惟經本院審酌被告經判處徒刑之前案所犯強劫而故
    意殺人未遂、竊盜罪及公共危險罪與本案所犯施用毒品罪之
    罪質不同，犯罪情節、動機、目的、手段均有異，尚難認其
    本件犯行有惡性重大或對刑罰反應力薄弱之情形，爰依司法
    院釋字第775號解釋意旨裁量不加重其最低本刑，公訴意旨
    請求加重其刑，容有未洽。
　㈣爰審酌被告前已因施用毒品案件經戒癮處分，本應戒絕毒癮
    ，詎其竟未能自新，仍再次施用足以導致人體機能發生依賴
    性、成癮性及抗藥性等障礙之第一、二級毒品，戕害自身健
    康，漠視法令禁制，所為誠屬不當，再衡以被告犯罪後坦承
    犯行，態度尚可，並斟酌被告之犯罪動機、情節及所生危害
    暨其生活及經濟狀況、素行、年紀及智識程度等一切情狀，
    量處如主文所示之刑，以示懲儆。
四、沒收：
　　扣案如附表編號一所示之碎塊狀1包、粉末1包及如附表編號
    二所示之白色或透明晶體1包，經送驗結果，確分別檢出第
    一級毒品海洛因、第二級毒品甲基安非他命成分，此有如附
    表「鑑驗報告」欄所示之鑑定書等在卷可考，自分屬毒品危
    害防制條例第2條第2項第1、2款所管制之第一、二級毒品。
    又該第一級毒品海洛因2包、第二級毒品甲基安非他命1包，
    均係被告本案施用毒品所剩餘，業經被告於本院準備程序中
    供陳明確（見本院卷第85頁），不問屬於被告與否，均應依
    毒品危害防制條例第18條第1項前段規定宣告沒收銷燬之，
    又因以現今所採行之鑑驗方式，包裝袋仍會殘留微量毒品而
    無法將之完全析離，應概認屬毒品之部分，一併予以沒收銷
    燬。至採樣化驗部分，既已驗畢用罄而滅失，自無庸再予宣
    告沒收銷燬。
五、應依刑事訴訟法第273條之1第1項、第299條第1項前段、第3
    10條之2、第454條第1項，毒品危害防制條例第10條第1 項
    、第2項、第18條第1項前段，刑法第11條、第55條，判決如
    主文。
六、如不服本判決應於收受判決後20日內向本院提出上訴書狀，
    並應敘述具體理由。其未敘述上訴理由者，應於上訴期間屆
    滿後20日內向本院補提理由書（均須按他造當事人之人數附
    繕本）「切勿逕送上級法院」。
本案由檢察官劉玉書提起公訴，經檢察官李孟亭到庭執行職務。
中　　華　　民　　國　　111 　年　　3 　　月　　25　　日
                  刑事審查庭  法　官　李雅雯
以上正本證明與原本無異。
如不服本判決應於收受判決後20日內向本院提出上訴書狀，並應
敘述具體理由。其未敘述上訴理由者，應於上訴期間屆滿後20日
內向本院補提理由書（均須按他造當事人之人數附繕本）「切勿
逕送上級法院」。
　　　　　　　　　　　　　　　書記官　陳佩伶  
中　　華　　民　　國　　111 　年　　3 　　月　　26　　日
附錄本案論罪科刑法條：
毒品危害防制條例第10條
施用第一級毒品者，處6 月以上 5 年以下有期徒刑。
施用第二級毒品者，處3 年以下有期徒刑。 
附表：
編號 物品名稱 數量 檢出成分及用途 鑑驗報告 一 碎塊狀 壹包（驗餘淨重壹點玖伍公克）。      檢出第一級毒品海洛因成分，供被告本次施用剩餘所持有之毒品。 法務部調查局濫用藥物實驗室110年10月15日調科壹字第11023012480號鑑定書。  粉末 壹包（驗餘淨重零點肆柒公克）。   二 白色或透明晶體 壹包（驗餘淨重壹點陸壹陸零公克） 檢出第二級毒品甲基安非他命，供被告本次施用剩餘所持有之毒品。 臺北榮民總醫院110年10月19日北榮毒鑑字第C0000000號毒品成分鑑定書。